# 请教陈版，附有放弃条款的股权收购

提问人：sarahlue 时间：2021-01-05 08:05:06
请教陈版，假设收购一家公司，收购条款规定这家公司需要在规定时间内申请到牌照，否则我方将取消此次收购，原股东需退回收购款。这种情况下，我方对于账面净资产增值部分放在哪里合适？

回答人：chenyiwei
这个问题首先要考虑的是：在牌照申请问题解决之前，本企业是否实质控制了该公司？申请牌照是原股东的责任，还是本企业的责任？
如果牌照由原股东负责申请（这种可能性相对较大），在此期间该企业无实质业务，则很可能在牌照下发之前，本企业并未控制该子公司，建议将收购款列报为其他非流动资产，并结合牌照申请成功的可能性和对方信用风险，对其谨慎计提减值准备。到牌照取得，本企业正式控制该公司后，将溢价款在本企业合并报表层面确认为无形资产。